【裁判字號】    98,審訴,4110
【裁判日期】    981127
【裁判案由】    毒品危害防制條例
【裁判全文】
臺灣高雄地方法院刑事判決            98年度審訴字第4110號
公  訴  人  臺灣高雄地方法院檢察署檢察官
被      告  乙○○
上列被告因毒品危害防制條例案件，經檢察官提起公訴（98年度
毒偵字第5481號、撤緩毒偵字第38號），被告於準備程序中就被
訴事實為有罪之陳述，經本院告知簡式審判程序之旨，並聽取被
告與公訴人之意見後，本院合議庭裁定由受命法官獨任進行簡式
審判程序，判決如下：
    主  文
乙○○犯施用第一級毒品罪共貳罪，均累犯，各處有期徒刑拾月
。應執行有期徒刑壹年陸月。
    事實及理由
一、犯罪事實：
    乙○○曾因施用毒品案件，經本院以民國92年度毒聲字第73
    69號裁定送觀察勒戒後，認有繼續施用毒品傾向，再經本院
    以93年度毒聲字第808 號裁定令入戒治處所施以強制戒治，
    於93年12月15日停止戒治釋放執行完畢。復於前開觀察、勒
    戒、強制戒治執行完畢後5 年內，因施用毒品案件，經本院
    以94年度訴字第1948號判決判處有期徒刑10月確定；及因竊
    盜案件，經本院以93年度簡字第2187號判決判處有期徒刑5
    月確定；因詐欺案件，經本院以94年度簡字第6096號判決判
    處有期徒刑3 月，上訴後，旋撤回上訴，而告確定；上揭各
    罪嗣經裁定應執行有期徒刑1 年5 月確定。又犯施用毒品案
    件，經本院以94年度簡字第7681號、95年度訴字第2121號判
    決分別處有期徒刑4 月確定，及有期徒刑8 月、5 月應執行
    有期徒刑1 年確定；另因竊盜案件，經本院以95年度簡字第
    1020號判決判處有期徒刑3 月確定；上開各罪之刑接續執行
    ，嗣經本院以96年度聲減字第6580號裁定減刑並定應執行刑
    確定後，於96年12月20日縮刑期滿執行完畢。詎其猶不知悔
    改並戒絕毒癮，復分別基於施用第一級毒品海洛因之犯意，
    為下列犯行：
  (一)於98年1 月7 日下午5 時許，在位於高雄市小港區○○○路
    70 號 住處，將海洛因置入針筒內，以注射之方式，施用第
    一級毒品海洛因1 次，嗣於同年月8 日下午5 時40分許，為
    警盤查，並經其同意採集尿液送驗後，結果呈嗎啡陽性反應
    ，進而始悉上情。
  (二)於98年7月8日某時，在其位於高雄市小港區○○○路70號住
    處，將海洛置入針筒內，以注射之方式，施用第一級毒品海
    洛因1 次，嗣於98年7 月9 日上午11時54分，因98年度緩護
    命字第543 號緩起訴處分採其尿液送驗後，結果呈嗎啡陽性
    反應，進而始悉上情。
二、證據：
  (一)犯罪事實(一)部分：
    1.高雄市立凱旋醫院98年1 月13日濫用藥物尿液檢驗報告。
    2.高雄市警察局小港分局毒品案件嫌疑人尿液代碼--姓名對
      照表。
    3.被告之自白。
  (二)犯罪事實(二)部分：
    1.台灣檢驗科技股份有限公司98年7 月23日濫用藥物尿液檢
      驗報告。
    2.臺灣高雄地方法院檢察署受保護管束人尿液檢體監管紀錄
      表。
    3.被告之自白。
三、論罪：
  (一)被告前因施用毒品案件經裁定送觀察、勒戒、強制戒治，執
    行完畢後，又因於5 年內施用毒品，經判刑確定，是被告於
    「初犯」經觀察、勒戒、強制戒治後，曾於5 年內再犯，經
    依法追訴處罰，本案已屬3 犯以上，與毒品危害防制條例第
    20條第3 項「五年後再犯」之情形有別，且因已於「五年內
    再犯」，顯見其再犯率甚高，原實施觀察、勒戒或強制戒治
    ，已無法收其實效，而無5 年戒斷期之存在，自無再經觀察
    、勒戒及強制戒治之必要，檢察官逕行起訴，即無不合，合
    先敘明。
  (二)按海洛因係毒品危害防制條例第2 條第2 項第1 款所稱之第
    一級毒品，不得持有、施用。是核被告2 次施用海洛因之行
    為，均係犯該條例第10條第1 項之施用第一級毒品罪，其持
    有第一級毒品，嗣進而施用之，持有之低度行為應為施用之
    高度行為所吸收，均不另論罪。被告上開2 行為，犯意各別
    ，行為互殊，應予分論併罰。又被告前有如犯罪事實欄所述
    經判處有期徒刑並執行完畢之情形，此有臺灣高等法院被告
    前案紀錄表在卷可佐，其於徒刑執行完畢5 年之內故意再犯
    本件有期徒刑以上之罪，皆為累犯，應依法加重其刑。
四、科刑：
    爰審酌被告施用毒品之行為不僅戕害自身身心健康，亦間接
    影響社會治安，被告前經觀察、勒戒、強制戒治後，仍未能
    戒斷毒癮，復又多次再犯毒品案件經判處徒刑，並有多項犯
    罪前科紀錄，已如前述，顯見其對毒品之依賴情形非輕，且
    其亦有竊盜、詐欺等前科，素行非佳，並考量被告犯後坦承
    犯行等一切情狀，而分別量處如主文所示之刑，並定其應執
    行之刑，以示懲儆。
據上論斷，應依刑事訴訟法第273 條之1 第1 項、第284 條之1
、第299 條第1 項前段，毒品危害防制條例第10條第1 項，刑法
第11條前段、第47條第1 項、第51條第5 款，判決如主文。
本案經檢察官甲○○到庭執行職務
中    華    民    國    98    年    11    月    27    日
                  刑事第十庭  法  官    呂明燕
以上正本證明與原本無異。
如不服本判決應於收受本判決後10日內向本院提出上訴書狀，並
應敘述具體理由，如未敘述上訴理由者，應於上訴期間屆滿後20
日內補提理由書狀於本院（均須按他造當事人之人數附繕本）「
切勿逕送上級法院」。
中    華    民    國    98    年    11    月    27    日
                              書記官    張琇晴
附錄本判決論罪科刑之法條：
毒品危害防制條例第10條
施用第一級毒品者，處六月以上五年以下有期徒刑。
施用第二級毒品者，處三年以下有期徒刑。

司法院資訊處製作；財團法人民間司法改革基金會備份。
